【裁判字號】    99,訴,1504
【裁判日期】    990531
【裁判案由】    偽造文書
【裁判全文】
臺灣板橋地方法院刑事判決              99年度訴字第1504號
公  訴  人  臺灣板橋地方法院檢察署檢察官
被      告  甲○○
上列被告因偽造文書案件，由檢察官提起公訴（99年度偵字第54
70號），經本院合議庭裁定由受命法官獨任適用簡式審判程序，
判決如下：
    主  文
甲○○共同偽造公文書，足以生損害於公眾，累犯，處有期徒刑
壹年月。
扣案偽造之「臺灣板橋地方法院檢察署通緝人犯歸案證明書」壹
紙及偽造「檢察官李巧菱」之印章壹枚，均沒收。
    事  實
一、甲○○有偽造有價證券、偽造文書、妨害自由、違反肅清煙
    毒條例、毒品危害防制條例等前科，其中因違反毒品危害防
    制條例案件，於民國（下同）94年12月26日，經本院以94年
    度訴字第2572號刑事判決判處有期徒刑7 月、3 月，應執行
    有期徒刑8 月，95年2 月23日判決確定，刑期起算日期為95
    年6 月13日，指揮書執行完畢日期為96年2 月12日。緣其因
    違反毒品危害防制條例等案件，經本院及臺灣板橋地方法院
    檢察署發布通緝，詎其不知心生悔悟，為逃避司法、警察機
    關之追緝，竟於98年12月某日，與綽號「黑貓」（真實姓名
    、年籍不詳）之成年男子（下稱「黑貓」），共同基於偽造
    公文書之犯意聯絡，約定以新臺幣（下同）2 萬元之代價，
    由「黑貓」提供偽造之「通緝人犯歸案證明書」，嗣於99年
    1 月初某日，「黑貓」即將先前已列印而偽造之「臺灣板橋
    地方法院檢察署通緝人犯歸案證明書」（日期、姓名、性別
    、出生年月日、國民身分證統一編號、出生地、住址、通緝
    機關、撤銷通緝原因或理由、備考等欄位均尚空白，惟其內
    已有偽造之「臺灣板橋地方法院檢察署印」之公印文）1 紙
    ，在甲○○位於臺北縣樹林市○○街141 巷8 號之住處交予
    甲○○，甲○○並當場支付2 萬元予「黑貓」，其後於99年
    2 月4 日下午，「黑貓」復至甲○○之上開住處，告知相關
    資料，而由甲○○加以填寫（日期、姓名、出生年月日、國
    民身分證統一編號、住址、通緝機關、撤銷通緝原因或理由
    、備考等欄位），並由「黑貓」持先前已偽刻之「檢察官李
    巧菱」之印章，蓋用於前揭「臺灣板橋地方法院檢察署通緝
    人犯歸案證明書」後交予甲○○，且留下前開偽刻之「檢察
    官李巧菱」印章1 枚，而渠等之上開行為，足以生損害於臺
    灣板橋地方法院檢察署對於通緝人犯歸案管理及司法、警察
    機關審查通緝犯逮捕事宜之正確性。迨99年2 月5 日16時20
    分許，經警持搜索票前往臺北縣樹林市○○街141 巷8 號3
    樓進行搜索，扣得上開偽造「臺灣板橋地方法院檢察署通緝
    人犯歸案證明書」1 紙及偽造之「檢察官李巧菱」印章1 枚
    ，乃偵悉上情。
二、案經臺北縣政府警察局海山分局移送臺灣板橋地方法院檢察
    署檢察官偵查起訴。
    理  由
一、按依刑事訴訟法第284 條之1 之規定，除簡式審判程序、簡
    易程序及第376 條第1 款、第2 款所列之罪之案件外，第一
    審應行合議審判，復依同法第273 條之1 第1 項之規定，除
    被告所犯為死刑、無期徒刑、最輕本刑為三年以上有期徒刑
    之罪或高等法院管轄第一審案件者外，於第一次審判期日前
    之準備程序進行中，被告先就被訴事實為有罪之陳述時，審
    判長得告知被告簡式審判程序之旨，並聽取當事人、代理人
    、辯護人及輔佐人之意見後，裁定進行簡式審判程序。查被
    告甲○○所犯係死刑、無期徒刑、最輕本刑為三年以上有期
    徒刑以外之罪，其於準備程序中就被訴事實為有罪之陳述，
    經法官告知簡式審判程序之旨，並聽取公訴人、被告之意見
    後，業經本院合議庭依上開規定裁定由受命法官獨任進行簡
    式審判程序，合先敘明。
二、訊據被告甲○○坦承前揭犯罪事實，且有扣案偽造之「臺灣
    板橋地方法院檢察署通緝人犯歸案證明書」1 紙及偽造之「
    檢察官李巧菱」印章1 枚足資佐證。從而，本案事證已臻明
    確，被告犯行洵堪認定，自應依法論科。
三、核被告甲○○所為，係犯刑法第211 條之偽造公文書罪。其
    偽造「檢察官李巧菱」之印文，為偽造公文書之部分行為而
    不另論罪。被告所為本案犯行，核與「黑貓」有犯意聯絡及
    行為分擔，應論以共同正犯（就偽造「臺灣板橋地方法院檢
    察署印」之公印文及「檢察官李巧菱」印章部分，微論因乏
    證據證明係於被告與「黑貓」有偽造公文書之犯意聯絡後始
    存在，故就此等犯行不應遽予論斷被告與「黑貓」有共同正
    犯關係；況且，因屬偽造公文書之部分行為，亦本不另論罪
    ）。查被告曾因違反毒品危害防制條例案件，於94年12月26
    日，經本院以94年度訴字第2572號刑事判決判處有期徒刑7
    月、3 月，應執行有期徒刑8 月，95年2 月23日判決確定，
    刑期起算日期為95年6 月13日，指揮書執行完畢日期為96年
    2 月12日，此有臺灣高等法院被告前案紀錄表在卷可稽，其
    受徒刑之執行完畢後，5 年以內故意再犯有期徒刑以上本案
    之罪，應依刑法第47條第1 項之規定論以累犯，並依法加重
    其刑。爰審酌被告因知悉自己遭通緝，竟為逃避司法、警察
    機關之追緝而為本案犯行之犯罪動機、目的、手段及其品行
    、智識程度、所生危害、犯罪後坦承犯行，態度尚佳等一切
    情狀，量處如主文所示之刑。
四、扣案偽造「檢察官李巧菱」之印章1 枚，應依刑法第219 條
    之規定，不論屬於犯人與否均宣告沒收，另偽造之「臺灣板
    橋地方法院檢察署通緝人犯歸案證明書」1 紙，為被告因犯
    罪所生之物，且係被告所有，業據其供明無訛，爰依刑法第
    38條第1 項第3 款之規定宣告沒收（其內偽造之「臺灣板橋
    地方法院檢察署印」公印文及「檢察官李巧菱」印文，已一
    併沒收，自勿庸再依刑法第219 條之規定為沒收之諭知）。
據上論斷，依刑事訴訟法第273 條之1 第1 項、第299 條第1 項
前段，刑法第28條、第211 條、第47條第1 項、第38條第1 項第
3 款、第219 條，判決如主文。
本案經檢察官黃明絹到庭執行職務。
中    華    民    國    99    年    5     月    31    日
                  刑事第八庭  法  官  陳鴻清
以上正本證明與原本無異。
如不服本判決，應於判決送達後10日內敘明上訴理由，向本院提
出上訴狀 (應附繕本) ，上訴於臺灣高等法院。其未敘述上訴理
由者，應於上訴期間屆滿後20日內向本院補提理由書「切勿逕送
上級法院」。
                              書記官  黃頌棻
中    華    民    國    99    年    5     月     31    日
附錄本案論罪科刑法條全文：
刑法第211 條：
偽造、變造公文書，足以生損害於公眾或他人者，處一年以上七
年以下有期徒刑。

司法院資訊處製作；財團法人民間司法改革基金會備份。
